# 生产批次验证费用

提问人：wx_5cbd6a2767a5 时间：2023-05-09 17:20:21
请教陈版主：
1.已经商业化的产品，由于需要转移生产场地，需要对新场地生产环境/能力进行验证，相关验证批产品无法对外销售，后续拟报废处理。想请教下相关验证批产品费用如何进行会计处理？是否可作为研发费用？
2.尚未获批的产品产生的验证批费用，后续无法对外出售，拟报废处理，相关费用如何进行会计处理？
谢谢。

回答人：chenyiwei
1 、由于其目的是”对成熟产品的新场地生产环境/能力进行验证“，而不是开发新产品、新技术、新工艺，因此不应列入研发费用。应作为一般的管理费用处理。
2 、尚未获批的产品产生的验证批费用，后续无法对外出售，拟报废处理，个人理解也不建议列入研发费用，除非是对首次采用的新技术或者新工艺的验证。因为产品未获批的原因并不是因为场地未获验证，因此仍需严格区分研发支出和验证费用的界限。

提问人：wx_5cbd6a2767a5 时间：2023-05-29 12:13:15
想请教陈版主，计入管理费用的逻辑是什么？能否计入生产成本？

回答人：chenyiwei
这不属于常规的产品生产活动，因此不计入生产成本。